【裁判字號】    97,訴,466
【裁判日期】    970205
【裁判案由】    清償借款
【裁判全文】
臺灣臺北地方法院民事判決               97年度訴字第466號
原      告  中國信託商業銀行股份有限公司
法定代理人  丁○○
訴訟代理人  甲○○
被      告  丙○○
            乙○○○
上列當事人間請求清償借款事件，本院於民國97年1月31日言詞
辯論終結，判決如下：
    主  文
被告應連帶給付原告新台幣貳佰捌拾萬貳仟參佰捌拾柒元，及其
中新台幣貳佰參拾壹萬玖仟玖佰參拾肆元部分，自民國九十一年
七月二日起至清償日止，按年息百分之八‧四七計算之利息，並
自民國九十一年八月三日起至清償日止，逾期在六個月以內者，
按上開利率百分之十，逾期超過六個月者，按上開利率百分之二
十計算之違約金；其中新台幣肆拾捌萬貳仟肆佰伍拾參元整元部
分，自民國九十一年十月十七日起至清償日止，按年息百分之九
‧四七計算之利息，並自民國九十一年十一月十八日起至清償日
止，逾期在六個月以內者，按上開利率百分之十，逾期超過六個
月者，按上開利率百分之二十計算之違約金。
訴訟費用由被告連帶負擔。
    事實及理由
一、程序事項：
（一）當事人得以合意定第一審管轄法院。但以關於由一定法律
      關係而生之訴訟為限。前項合意，應以文書證之，民事訴
      訟法第24條定有明文。查兩造於約定書第13條合意以原告
      總行所在法院為第一審管轄法院，而原告總行址設台北市
      ○○路3號，為本院轄區，是依前揭規定，本院自有本件
      第一審管轄權，合先敘明。
（二）被告未於言詞辯論期日到場，亦未提出書狀作何聲明或陳
      述。
二、原告起訴主張：被告丙○○於民國（下同）84年8月4日邀集
    被告乙○○○為連帶保證人，向原告借款新臺幣（下同）
    10,500,000元，約定借款期間自84年8月4日起至104年8月4
    日止。被告丙○○另於同日邀集被告乙○○○為連帶保證人
    ，向原告借款新臺幣（下同）1,200,000元，約定自84年8月
    4日起至91年8月4日止。前揭借款均約定利息按原告基本放
    款利率加碼年息1.35%機動計算，按月平均攤還本息，逾期
    清償在6個月以內者，按上開利率10%，超過6個月者，按上
    開利率20%計付違約金。詎被告僅分別繳納利息至91年7月1
    日、91年10月16日止，其後即未依約清償，迄分欠本金2,31
    9,934元、482,453元及如主文所示之利息、違約金未為清償
    ，依約債務視為全部到期。為此，爰依消費借貸及連帶保證
    法律關係提起本件訴訟。並聲明如主文所示。
三、被告未於言詞辯論期日到場，亦未提出書狀作何聲明或陳述
    。
四、本件原告主張之事實，已據其提出借據、放款帳戶主檔查詢
    、放款帳戶還款交易明細、放款利率查詢（均影本）等件為
    證，核屬相符，自堪信為真實。
五、從而，原告依消費借貸及連帶保證契約請求被告連帶給付如
    主文所示，為有理由，應予准許。
    當之擔保金額，予以准許。
六、結論：本件原告之訴為有理由，依民事訴訟法第385條第1項
    前段、第85條第2項，判決如主文。
中    華    民    國    97    年    2     月    5     日
                  民事第三庭    法  官  林振芳
以上正本係照原本作成
如對本判決上訴，須於判決送達後20日內向本院提出上訴狀
中    華    民    國    97    年    2    月     12    日
                                書記官  李淑芬


司法院資訊處製作；財團法人民間司法改革基金會備份。
